臺灣臺北地方法院交通事件裁定　　　　 96年度交聲字第951號
原處分機關　臺北市交通事件裁決所
異　議　人
即受處分人　　甲○○
上列異議人因違反道路交通管理處罰條例事件，對於臺北市交通
事件裁決所中華民國96年8月14日所為之北市裁二字第裁22-AEV8
45776號處分（原舉發通知單號碼：北市警交字第AEV845776號）
，聲明異議，本院裁定如下：
    主  文
異議駁回。
    理  由
一、按駕駛人駕駛汽車，應遵守道路交通標誌、標線、號誌之指
    示，道路交通安全規則第90條前段定有明文。而道路交通標
    誌標線號誌設置規則第206條第5款第1目規定「圓形紅燈」
    之行車管制號誌係表示禁止車輛通行，並不得超越停止線或
    進入路口。又汽車駕駛人，行經有燈光號誌管制之交岔路口
    闖紅燈者，處新臺幣（下同）1,800元以上5,400元以下罰鍰
    ；汽車駕駛人有第53條所規定之情形者，除依原條款處罰鍰
    外，並予記違規點數3點，道路交通管理處罰條例第53條第
    1項、第63條第1項第3款分別定有明文。
二、原處分意旨略以：異議人即受處分人甲○○於民國96年7月
    21日16時10分許，騎乘車牌號碼BDX-280號重型機車，由西
    向東之方向，沿臺北市○○街行至大道路路口時，當時西往
    東之方向為紅燈，受處分人未依號誌指示燈即逕行左轉，經
    臺北市政府警察局信義分局員警攔查，以受處分人違反道路
    交通管理處罰條例第53條第1項規定為由舉發之。原處分機
    關認定受處分人違規事證明確，乃於96年8月14日依違反道
    路交通管理處罰條例第53條第1項、第63條第1項第3款及違
    反道路交通管理事件統一裁罰基準表之規定，裁處受處分人
    罰鍰1,800元，並記違規點數3點。
三、訊據受處分人固坦承有於上揭時間駕駛上揭車號機車行經前
    述路口之事實，惟否認有違規闖紅燈之行為，辯稱：當時號
    誌指示燈為紅轉綠燈，受處分人騎乘機車附載懷孕妻子及小
    孩，受處分人先在十字路口停頓，待來車經過後，才左轉大
    道路行駛，車速不快，該兩名執行勤務警員正在福德公園前
    處理其他駕駛違規事宜，其中一名警員騎乘警車將伊攔停時
    ，已距離號誌指示燈400公尺遠，該兩名執行勤務警員並未
    目擊其行經路線過程，且員警既於路口執行勤務卻未當場將
    受處分人攔停或採照相蒐證，對於異議人當時是否有闖紅燈
    情事，已無從證明，況受處分人於附載妻小之情況下，又早
    已看見員警，實無動機違規左轉等語。經查：
（一）受處分人於上述時、地駕駛車牌號碼BDX-280號重型機車
      闖紅燈左轉行駛之違規事實，業據證人即開單告發之員警
      丙○○、乙○○於本院96年9月7日調查時，以具結擔保其
      供述之真實性，並瞭解偽證罪責之心理處罰狀態下，經隔
      離詢問，其中證人乙○○證稱，我們看到壹個騎機車的人
      士，滿臉通紅，所以我就把他攔下來，查看有無酒後駕車
      嫌疑，我站的位置是向路口，我的位置是東往西看，當時
      是紅燈，我看到西往東方向壹台機車闖紅燈往大道路方向
      ，看到的時候連駕駛有3個人，原本以為只有我看到，我
      正要叫我同事的時候，他已經追過去了，當時以我站的位
      置，我們是騎2台機車，我同事在我左後方，我們騎的方
      向是同時面向大道路路口，前壹個被我攔停的人在我右前
      方一點，我請他出示證件，他拿證件給我的時候，我當時
      面向前方，因為執行取締的關係，我的眼睛四面八方都會
      看，我就往路口看，剛好是紅燈，我就看到受處分人轉過
      來等語（參見本院卷第38、39頁）；另證人丙○○則證稱
      略以，當天下午3點至5點我跟乙○○執行取締重大違規交
      通勤務，我跟乙○○在巡邏時到信義區○○街、福德大道
      路口時，我跟乙○○發現疑似酒後駕車，去盤查時，當時
      路口為紅燈，大家都停止，看到受處分人闖紅燈左轉到大
      道路上，當時只有他闖紅燈，很容易看到，我跟乙○○都
      同時看到他違規，當時乙○○在處理另一件案子，所以我
      就追過去，受處分人轉彎速度還算蠻快，是瞬間轉過去，
      因為那個路口不是很大，且我們是取締重大交通違規，他
      闖紅燈左轉，所以我們只處分這項就好，不要造成違規人
      重大負擔，且我跟他不認識，無恩怨，我只是上班執勤我
      的勤務而已等語明確（見同上卷第40、41頁）。
（二）又本院檢示卷附受處分人當庭提出之現場照片4張以觀（
      同上卷第17、18頁），本件舉發違規員警之執勤位置確可
      清楚辨明該路口號誌燈號轉換以及車輛通過路口情形。參
      酌舉發當時執勤員警非僅證人丙○○一人，同時尚有員警
      乙○○共同在舉發地點執行交通稽查勤務，而經本院隔離
      詢問結果，2人證述內容亦大致相符，堪認員警應不致有
      誤認之情形發生。衡以證人丙○○乃為原處分機關所認定
      受處分人有上開違規行為之原證人，其與證人乙○○並均
      到庭在本院法官面前以言詞供述本件訴訟上之待證事實即
      受處分人有上揭違規事實，因證人所言詳實，本院由其上
      開供述已得有受處分人確有上揭違規行為之心證，且於本
      件卷存證據資料內並無任何積極證據足以證明證人上揭供
      述係屬虛偽，亦無有足以令人顯信供述為不可採之品性證
      據或前科證據存在，本院自不得僅以證人丙○○為本件開
      單告發受處分人之員警而全盤抹煞其在訴訟上所具有之原
      證人資格，況證人等均與受處分人素無嫌隙，自無設詞誣
      陷受處分人之必要，再者，因交通違規事件往往僅於瞬間
      發生，是個案中受處分人是否違規，於異議程序中，自應
      視該個別案件取締狀況為斷，而非一概以舉發單位無法提
      出儀器照片佐證，即認其舉發過程即有瑕疵，本件證人等
      本為執行巡邏勤務，亦經證人乙○○證述明確，顯見證人
      等本非於特定地點架設器材進行違規事件取締任務，則若
      苛求本件舉發單位於發現交通違規事件之際需立即拍照蒐
      證，則於執行取締交通違規事件勢必發生窒礙，故本院綜
      合現場照片所示及證人等證述內容，堪認受處分人上述辯
      解，不足為其有利之認定。從而本件事證明確，受處分人
      駕駛前揭汽車闖紅燈之違規行為，堪予認定。
四、綜上所述，受處分人確有在前揭時、地違規闖紅燈之事實，
    從而原處分機關依前揭道路交通管理處罰條例第53條、第63
    條第1項第3款及違反道路交通管理事件統一裁罰基準表規定
    ，以受處分人駕駛該部汽車行經有燈光號誌管制之交岔路口
    闖紅燈，裁處罰鍰1,800元，並予記違規點數3點，核無違誤
    ，本件受處分人之異議為無理由，自應將其異議駁回。
據上論斷，應依道路交通案件處理辦法第19條，裁定如主文。
中　　華　　民　　國　　96　　年　　9 　　月　　17　　日
　　　　　　　　　交通法庭    法  官  呂煜仁
上正本證明與原本無異。
如不服本裁定，應於裁定送達後5日內向本院提出抗告狀。
                              書記官  陳泰寧
中　　華　　民　　國　　96　　年　　9 　　月　　19　　日
